臺灣屏東地方法院刑事判決　　　　　　　　　　　　　九十一年度易字第三九一號
　　公　訴　人　臺灣屏東地方法院檢察署檢察官
　　被　　　告　甲○○
右列被告因竊盜案件，經檢察官提起公訴（民國九十一年度偵字第一０六三號），本
院判決如左：
    主  文
甲○○共同連續竊盜，處拘役伍拾日，如易科罰金，以佰元折算壹日，緩刑貳年。
    事  實
一、甲○○與蔡良進（另案審理）共同基於意圖為自己不法所有之概括犯意，連續於
    民國九十一年二月八日下午一時許，共騎機車至屏東縣崁頂鄉○○路，由甲○○
    騎上欲竊取之機車，蔡良進則騎另部機車在後推進之方式，竊取羅淑娟所有，其
    父丁○○使用車號ＰＥＤ─二四一號之重型機車，同日下午三時許，二人復基於
    同前犯意，至屏東縣東港鎮○○路輔英醫院前，以同上述方法竊取乙○○○所有
    ＰＣＲ─九四三號重型機車，均得手後伺機變賣。翌日，即同年月九日中午十二
    時許，甲○○二人復至屏東縣東港鎮○○路八十五之四十七號前，以相同方法欲
    竊取丙○○（公訴人及車籍資料均誤載為蔡富得）所有車號ＰＥＨ─四四五號重
    型機車時，為丙○○發現，報警當場逮獲甲○○而未遂，蔡良進則趁機逃逸。
二、案經屏東縣警察局東港分局報請臺灣屏東地方法院檢察署檢察官偵查起訴。
    理  由
一、訊據被告甲○○於本院審理時矢口否認涉有前揭犯行，並辯稱：伊沒有偷，是載
    我出去的那個人說車子是人家要讓我們修理的云云。經查：上開犯罪事實，被告
    於警詢及解送臺灣屏東地方法院檢察署複訊時均坦承不諱，惟於偵查中與共同被
    告蔡良進一同應訊時，方翻異前詞附合共同被告蔡良進之說詞，謂：「機車行老
    闆說有一部機車壞掉，要他牽回去修理」（參偵查卷第十三頁）云云，被告所辯
    前後不一，顯係事後卸責之詞。又被告於竊取丙○○所有車號ＰＥＨ─四四五號
    重型機車時，為丙○○發現，報警當場逮捕，業經被害人丙○○於本院審理時證
    述明確（參本院卷九十一年四月二十三日審判筆錄第二頁），此外，復有被害人
    丁○○、乙○○○等人之指述在卷足參，且有車輛竊盜失竊資料個別查詢報表、
    贓物保領結各三紙在卷可稽，其所辯自無足採，被告犯行至為明確，應依法論科
    。
二、核被告甲○○所為，係犯刑法第三百二十條第一項之普通竊盜罪。被告與蔡良進
    （另案審理）就前開犯行有犯意聯絡及行為分擔，應論以共同正犯，其二次竊盜
    既遂、一次竊盜未遂之行為，時間緊接，所犯構成要件相同，顯係出於概括犯意
    為之，為連續犯，應依刑法第五十六條之規定論以連續竊盜既遂，並加重其刑。
    爰審酌被告犯罪動機、目的、手段，智識程度係國中易受他人煽惑、犯罪所生危
    害非輕，及其犯罪後態度不佳等一切情狀，爰量處如主文所示之刑，並諭知易科
    罰金之折算標準示懲。又被告前未曾受有期徒刑以上刑之宣告，有臺灣高等法院
    被告全國前案紀錄表及臺灣屏東地方法院檢察署刑案資料查註紀錄表各乙份在卷
    可按，其因一時失慮，誤罹刑章，諒經此偵審程序，當知所警惕，信無再犯之虞
    ，本院綜核各情認上開刑之宣告，已足策其遷善，所宣告之刑，以暫不執行為適
    當，併依法諭知緩刑二年，以勵自新。
據上論斷，應依刑事訴訟法第二百九十九條第一項前段，刑法第二十八條、第五十六
條、第三百二十條第一項、第四十一條第一項、第七十四條第一款，罰金罰鍰提高標
準條例第一條前段、第二條，判決如主文。
本案經檢察官蔡榮龍到庭執行職務
中      華      民      國      九十一      年      四    月    三十    日
                                      臺灣屏東地方法院刑事第二庭
                                          審判長法  官  吳永宋
                                                法  官  陳松檀
                                                法  官  李淑惠
右正本證明與原本無異。
如不服本判決應於收受本判決後送達後十日內向本院提出上訴書狀，其未敘述上訴理
由者，並得於提起上訴後十日內向本院補提理由書狀（均須按他造當事人之人數附繕
本 ）「切勿逕送上級法院」
                                          書記官        魏慧夷
中      華      民      國      九十一      年      四    月    三十    日
附錄論罪法條
刑法第三百二十條
 (普通竊盜罪、竊佔罪)
意圖為自己或第三人不法之所有，而竊取他人之動產者，為竊盜罪，處五年以下有期
徒刑、拘役或五百元以下罰金。
意圖為自己或第三人不法之利益，而竊佔他人之不動產者，依前項之規定處斷。
前二項之未遂犯罰之。
